Inventaris van het archief van het Directoraat-Generaal voor de Arbeidsvoorziening van het Ministerie van Sociale Zaken en Werkgelegenheid, 1970-1990
Nationaal Archief, Den Haag
- STUKKEN BETREFFENDE BIJZONDERE ONDERWERPEN, 2.
  - Organisme, 2.1
    - Instelling, ontwikkeling en opheffing, 2.1.1
      - Districtsbureaus voor de Arbeidsvoorziening (DBA's), 2.1.1.2
        - Stukken betreffende het instellen van onderzoeken naar de taak en het functioneren van het meso- en macro-niveau in de organisatie van het Directoraat-Generaal., 1977 - 1986; 540-554; 12 pakken en 3 omslagen
          - Samenvatting van de reacties op het eindrapport MESO-niveau. 1986, 554; omslag
        - Stukken betreffende de integratie van de Districten voor de Aanvullende Civieltechnische Werken (DACW) met de Districtsbureaus voor de Arbeidsvoorziening (DBA)., 1980 - 1985; 555; 1 pak
      - Gewestelijk Arbeidsbureau (GAB), 2.1.1.3
        - Stukken betreffende de instelling, taakomschrijving en samenstelling van commissies van advies voor de directeuren van de GAB's., 1964 - 1985; 556; 1 pak
        - Stukken betreffende de opheffing van het bijkantoor Sas van Gent van het GAB te Terneuzen., 1969 - 1970; 557; 1 omslag
        - Stukken betreffende de ontwikkeling en uitvoering van de projecten "Arbeidsbureau Nieuwe Stijl (ANS)" en "Invoering Nieuwe Stijl (INS)"., 1969 - 1989; 558-641, 890; 27 pakken, 48 omslagen en 9 stukken
          Doel van het project ANS is het tot ontwikkeling brengen en vervolgens begeleiden en evalueren van een integraal experiment op enkele Arbeidsbureaus waar zal worden getracht de opvattingen over het optimaal functioneren van het GAB zoveel mogelijk over de hele linie te benaderen.
          Verschillende fases die in het project kunnen worden onderscheiden zijn:
          Fase 1: Van instelling van de hoofdwerkgroep tot de instelling van de fase-2 subwerkgroepen (mei 1970 - dec. 1970)
          Fase 2: Van fase-2 subwerkgroepen tot beginselprogramma (dec. 1970 - juni 1971)
          Fase 3: Van beginselprogramma tot blauwdruk (juni 1971 - jan. 1972)
          Fase 4: De experimentele fase (na jan. 1972)
          De Invoering Nieuwe Stijl vindt plaats in vier opeenvolgende jaarlichtingen van respectievelijk 7, 16, 16 en 19 gewesten. De GAB's in de grote steden bewandelen een eigen traject met een bij hun speciale situatie aangepast ANS-model (zie hiervoor inventarisnummers 646 - 652.
          - Totstandkoming van het "Advies inzake het Arbeidsbureau Nieuwe Stijl", uitgebracht door de Sociaal Economische Raad (SER). 1969 - 1971, 558
          - Instelling, samenstelling en vergaderstukken van de Hoofdwerkgroep Arbeidsbureau Nieuwe Stijl (Werkgroep ANS). 1970 - 1976, 559-577
            Taak:
            het inventariseren van de tot dusver ontwikkelde gedachten en ideeën omtrent doel, taak, werkwijze en middelen van het GAB en het in systematisch verband brengen van de ideeën,
            het adviseren bij verdere ontwikkelingen en het begeleiden en evalueren van experimenten op deze gebieden,
            het tot ontwikkeling brengen en vervolgens het begeleiden en evalueren van een integraal project,
            het optreden in de hoedanigheid van Werkgroep Fase 3 ter nadere uitwerking en realisering van de daarvoor in aanmerking komende punten uit het beginselprogramma.
            - Instelling, taak en samenstelling. 1970 - 1973, 559
            - Vergaderstukken. 1970 - 1976, 560-561
              - 1e - 14e Bijeenkomst. 1970 - 1971, 560; pak
              - 16e - 28e Bijeenkomst. 1972 - 1976, 561; pak
            - Instelling, samenstelling, vergaderstukken en rapportages van 6, naar relatiegebied onderscheiden, subwerkgroepen te weten: 1: GAB - werkgevers, 2: GAB - (toekomstige) beroepsbeoefenaren, 3: GAB - Onderwijs/Scholingsinstituten, 4: GAB - overige instellingen, 5: GAB - overige GAB's en aangrenzende buitenlandse bureaus en 6: GAB - DBA/Centrale Dienst (fase-2 subwerkgroepen). 1970 - 1971, 562-568
              De subwerkgroepen zijn ingesteld ter uitwerking van een aantal probleemgebieden en het ontwikkelen van voorstellen voor de concrete vormgeving van de experimentele bureaus nieuwe stijl. De voorstellen zijn door de Hoofdwerkgroep opgenomen in een beginselprogramma ten behoeve van de totstandkoming van het plan van aanpak voor een reorganisatie van de arbeidsbureaus (Blauwdruk).
              - Instelling en samenstelling. 1970 - 1971, 562
              - Vergaderstukken en eindrapportages. 1970 - 1971, 563-568
                - Werkgroep 1. 1971, 563
                - Werkgroep 2. 1971, 564
                - Werkgroep 3. 1970 - 1971, 565
                - Werkgroep 4. 1970 - 1971, 566
                - Werkgroep 5. 1970 - 1971, 567
                - Werkgroep 6. 1970 - 1971, 568
            - Instelling, samenstelling, vergaderstukken en rapportages van de in het kader van fase-3 ingestelde werkgroepen: Werkgroep Evaluatie (Werkgroep A), Werkgroep Arbeidsmarktonderzoek en Bestuurlijke Informatie (Werkgroep B), Werkgroep Externe Samenwerking (Werkgroep C), Werkgroep Interne Organisatie (Werkgroep D) en de Werkgroep Nieuwe Activiteiten (Werkgroep E). 1971 - 1972, 569-572
              - Werkgroep A., ---
                Van deze werkgroep zijn geen stukken aangetroffen.
              - Werkgroep B. 1971 - 1972, 569
              - Werkgroep C. 1971, 570
              - Werkgroep D. 1971 - 1972, 571
              - Werkgroep E. 1971 - 1972, 572
            - Voorlopige opzet, concepten en eindversie van de Blauwdruk. 1971 - 1973, 573; pak
            - Instelling, samenstelling en/of vergaderstukken van (deel)werkgroepen in het ANS-project. 1973 - 1976, 574-576
              - Vergaderstukken van de Werkgroep Instelling Afdeling Arbeidsmarktonderzoek (AMO) en Centrale Afdeling Administratie. 1973 - 1974, 574
              - Vergaderstukken en rapport ("Voorlichtingsplan") van de Werkgroep Publiciteit. 1973 - 1975, 575
              - Instelling, samenstelling en vergaderstukken van de Werkgroep Bemiddelingsmethodiek. 1973 - 1976, 576; pak
                Taak: in verband met het ANS-experiment moet een modus gevonden worden om de bemiddelingsmethodieken op de GAB's aan te passen aan de gewijzigde vorm voor het GAB nieuwe stijl. Zie ook inventarisnummers 2066 - 2067.
            - Bekostiging van het experiment ANS. 1972 - 1974, 577
          - Instelling, samenstelling en vergaderstukken van de Werkgroep Relatie Uitkeringsorganen - Arbeidsbureau Nieuwe Stijl. 1972 - 1978, 578-579
            In de loop van haar bestaan werden de werkgroep verschillenden namen toebedacht:
            Werkgroep Relatie Arbeidsvoorziening - Uitvoeringsorganen
            Werkgroep Inschrijvingsplicht Uitkeringsgenietende - Controlefunctie GAB
            Werkgroep Relatie Uitvoeringsorganen - Arbeidsbureau Nieuwe Stijl
            Werkgroep Inschrijvingsplicht
            Werkgroep Relatie Uitkeringsorganen - Arbeidsbureau Nieuwe Stijl.
            - Instelling, samenstelling en vergaderstukken. 1972 - 1977, 578; pak
            - Vergaderstukken. 1978, 579
          - Verslagen van bijeenkomsten met de beroepenconsulenten van de vier experimentele ANS - bureaus. 1973 - 1976, 580
          - Vergaderstukken van de Stuurgroep Begeleiding ANS, c.q. van de verschillende onderdelen van de Stuurgroep. 1973 - 1980, 581-585
            In de Stuurgroep worden ervaringen met betrekking tot praktische zaken uitgewisseld, zodat de synchronisatie van de werkzaamheden op de vier experimentele ANS-bureaus wordt bevorderd.
            Na de 28e vergadering wordt er vergaderd per onderdeel, te weten de Werkgroep Algemene Arbeidsvoorziening (AAV), de Werkgroep Bijzondere Arbeidsvoorziening (BAV) en de Werkgroep Directeuren ANS-bureaus.
            - Vergaderstukken van de Stuurgroep Begeleiding ANS. 1973 - 1976, 581
            - Vergaderstukken van Werkgroep Directeuren ANS - bureaus. 1976 - 1977, 582
            - Vergaderstukken van gecombineerde bijeenkomsten van de Werkgroepen AAV en BAV. 1976 - 1977, 583
            - Vergaderstukken van de Werkgroep AAV. 1976 - 1980, 584; pak
            - Vergaderstukken van de Werkgroep BAV. 1976 - 1980, 585; pak
          - Begeleiding en evaluatie van het ANS- en INS-project door het Gemeenschappelijk Instituut voor Toegepaste Psychologie (GITP). 1973 - 1984, 586-597
            - Voortgangsverslagen. 1973 - 1976, 586
            - Handleiding Evaluatie Bemiddeling. 1974, 587; stuk
            - Genummerde rapporten. 1974 - 1975, 588-591
              - Rapport nummer 1: "Info" en Rapport nummer 2: "Algemene Arbeidsvoorziening Bemiddelingsconsulent". 1974, 588
              - Rapport nummer 6: "Inleiding in "Bemiddelingsmethodiek". 1974, 589; stuk
              - Rapport nummer 8: "ANS, halverwege het experiment", versies februari, april en juli. 1975, 590
              - Rapport nummer 9: "Evaluatie ANS; algemeen overzicht". 1975, 591; stuk
            - Ongenummerde rapporten. 1976 - 1984, 592-597
              - "Generalisatie ANS, advies" en Generalisatie Arbeidsbureau Nieuwe Stijl, eindverslag en advies". 1976 - 1977, 592
              - "Bijdragen beroepskeuzeadvies, eindrapportering ANS". 1977, 593; stuk
              - "Het GAB Nieuwe Stijl als apparaat voor personeelsvoorziening". 1977, 594; stuk
              - "Arbeidsbureau Nieuwe Stijl, adviserend verslag van een experiment", met reacties daarop. 1978 - 1979, 595; pak
              - "Strategie en begeleidingsaanbod bij de invoering van ANS". 1979, 596; stuk
              - "ANS...., Groeiproces....", een rapport met een samenvatting van inzichten die tijdens het ANS/INS- organisatieontwikkelingsproces gegroeid zijn rondom de sturing van het GAB als marktgerichte productieorganisatie, met reacties daarop. 1984, 597
          - Vergaderstukken en eindrapport, getiteld: "2 Jaar beroepenconsulentschap, ontwikkeling van het beroepenconsulentschap binnen het experiment Arbeidsbureau Nieuwe Stijl" van de Werkgroep Ontwikkeling Beroepenconsulentschap (WOB). 1976 - 1977, 598
          - Instelling van werkgroepen in verband met de invoering van de nieuwe stijl (INS), samenstelling en vergaderstukken van deze werkgroepen. 1976 - 1981, 599-607, 890
            - Algemeen. 1976 - 1977, 599
            - Werkgroep Gebiedsindeling en Organisatorische Infrastructuur., ---
              Zie verderop.
            - Werkgroep Automatisering en Processing., 890
            - Coördinatiegroep ANS. 1976 - 1978, 600
            - Werkgroep Personele Aspecten. 1976 - 1980, 601-604
              - Vergaderstukken. 1976 - 1977, 601; pak
              - Vergaderstukken. 1978, 602; pak
              - Vergaderstukken. 1979, 603; pak
              - Vergaderstukken. 1980, 604; pak
            - Werkgroep Public Relations GANS (Generalisatie Arbeidsbureaus Nieuwe Stijl), later genoemd Werkgroep Publiciteit GANS. 1976 - 1980, 605
            - Werkgroep Externe Begeleiding Invoering ANS. 1978 - 1979, 606
            - Werkgroep Directeuren Project Invoering Nieuwe Stijl (INS). 1980 - 1981, 607
          - Voeren van overleg met de ministers van Financiën en Binnenlandse Zaken over de bekostiging en uitbreiding van de formatie ten behoeve van de invoering van de nieuwe stijl op de arbeidsbureaus. 1977, 608
          - Overleg met de vakbonden over personele aspecten met betrekking tot generalisatie van de ANS. 1977 - 1979, 609
          - Vergaderstukken van overleg over de generalisatie ANS (GANS-overleg). 1977 - 1984, 610-617
            - 1977-1978, 610; pak
            - 1979, 611; pak
            - 1980, 612; pak
            - 1981 feb. - juni, 613; pak
            - 1981 juli - dec., 614; pak
            - 1982, 615
            - 1983, 616; pak
            - 1984, 617
          - Rapport: "Uitgangspunten en werkwijze invoering ANS", 2e versie, opgesteld door J. Budel van de Centrale Afdeling Organisatie. 1978, 618; stuk
          - Informatiebulletins: "ANS- berichten". 1978 - 1984, 619
          - Werkgroep Huisvesting Arbeidsbureau Nieuwe Stijl (HANS). 1978 - 1989, 620-628
            - Vergaderstukken. 1978 - 1989, 620-626
              - 1978-1980, 620; pak
              - 1981, 621; pak
              - 1982, 622; pak
              - 1983, 623; pak
              - 1984, 624; pak
              - 1985-1986, 625; pak
              - 1987-1989, 626; pak
            - "Jaarverslag HANS programma 1987/Activiteitenplan 1988 - 1990", versies februari en maart. 1988, 627
            - Opheffing. 1989, 628
          - Notulen van gemeenschappelijke vergaderingen van Managementstaf en DIA-staf (Directie Instrumenten Arbeidsvoorziening), gewijd aan ANS. 1979, 629
          - Functiebeschrijvingen zoals die bij de ANS voorkomen en reacties van de perifere organen daarop. 1979 - 1980, 630; pak
          - Voorstellen voor de herwaardering van de functies bij de ANS. 1979 - 1980, 631
          - Beleidsplan voor de invoering van de nieuwe stijl op de Arbeidsbureaus; Publiciteitsplan Arbeidsbureau Nieuwe Stijl en Nota: "De verhouding 1e, 2e en 3e ordebureaus binnen een ANS-gewest", met geleidebrieven. 1979 - 1981, 632
          - Uitvoering van het "Invoeringsplan ANS (INS)". 1979 - 1985, 633; pak
          - Discussienota over methodisch mankrachtbeheer op de Arbeidsbureaus Nieuwe Stijl, met geleidebrief. 1980, 634
          - Informeren van de Tweede Kamer over het project ANS. 1980, 635
          - Notities: "Op weg naar het Arbeidsbureau Nieuwe Stijl" en "ANS, naar voltooiing van de generalisatie", notities over de invoering van het Arbeidsbureau Nieuwe Stijl, samengesteld door de projectleider ANS. 1982, 636
          - Rapport: "Info & Intake; aan het begin van een beheerste doorstroming", een interimverslag van het eerste gedeelte van een onderzoek naar probleemtypering en doorstroming bij arbeidsbureaus, samengesteld door A. van Mullem en D. Meijaard. 1982, 637; stuk
          - Notitie: "ANS, van discussienota tot plan van actie", samengesteld door de projectleider ANS, met geleidebrief. 1983, 638
          - Beleidsnota: "ANS, van open gedeelte naar informatiecentrum", samengesteld door de projectleider ANS, met geleidebrieven en reacties. 1984, 639
          - "GANS-rapport Ia: Vraagbehandeling, tussenrapportage", samengesteld door A.P. Tevel van het DBA te Zuid-Holland. 1984, 640; stuk
          - Instelling, samenstelling en eindrapport, getiteld: "Van alle markten thuis, eindrapport evaluatie ANS", van de Werkgroep Evaluatie ANS. 1985 - 1986, 641
        - Stukken betreffende de totstandkoming van ministeriële besluiten tot opheffing van de commissies van advies voor de directeuren van de (bijkantoren van de) GAB's te Terneuzen, Arnhem en Tiel., 1970 - 1978; 642; 1 omslag
        - Stukken betreffende de ontkoppeling van de taken bemiddeling en voorlichting van de aan de Arbeidsbureaus verbonden jeugdconsulenten en instelling en evaluatie van de functie beroepenconsulent., 1970 - 1979; 643; 1 pak
        - Stukken betreffende de aanschaf, gebruik en evaluatie van het gebruik van vier mobiele Arbeidsbureaus (Arbvo-bussen) om in bepaalde gebieden een betere dienstverlening te kunnen bieden van de vaste vestigingen van de arbeidsbureaus., 1972 - 1977; 644; omslag
        - Stukken betreffende de totstandkoming van de circulaire van 17 oktober 1974 nr. AJS II 126209 gericht aan de hoofdinspecteurs-directeuren voor de Arbeidsvoorziening over de te volgen werkwijze wanneer ambtenaren van arbeidsbureaus als getuige door de rechterlijke instanties worden opgeroepen., 645; 1 omslag
        - Stukken betreffende de reorganisatie van de Gewestelijke Arbeidsbureaus in de grote steden., 1975 - 1986; 646-652; 4 pakken, 2 omslagen en 1 deel
          Zie ook inventarisnummers. 558 - 641.
          - Instelling en taakuitvoering van de Werkgroep Organisatie Grote GAB's. 1975 - 1983, 646-648
            - Instelling en taakomschrijving. 1975 - 1980, 646; omslag
            - Vergaderstukken. 1975 - 1982, 647
            - Reorganisatievoorstellen. 1982 - 1983, 648
          - Nota: "De organisatie van het GAB te Den Haag in een toekomstig perspectief", opgesteld door H.M. Abbenhuis, A.J. van Hartingsveld en A.M. Stroomsnijder. 1976, 649; deel
          - Rapport van de Adviesgroep voor Strategische Besluitvorming betreffende de cliëntenstroom en de activiteitenregistratie in de vier grote GAB's, met geleidebrief. 1981, 650
          - Reacties op de reorganisatievoorstellen. 1982 - 1985, 651
          - Herinrichting van het GAB te Utrecht. 1985 - 1986, 652; omslag
        - Stukken betreffende de beoordeling van het rapport van het door de Rijks Psychologische Dienst uitgevoerde onderzoek naar het functioneren van het Gewestelijk Arbeidsbureau Eindhoven., 1978; 653; 1 omslag
          Openbaarheid beperkt tot 01-01-2054
        - Stukken betreffende de beantwoording van Kamervragen over de mogelijke opheffing van het GAB te Hoogezand-Sappemeer., 1979 - 1980; 654; 1 omslag
        - Stukken betreffende de wijziging van de status van de vestiging Zoetermeer van het GAB te 's-Gravenhage in een Arbeidsbureau van de 2e orde., 1982 - 1983; 655; 1 omslag
      - Centra voor Vakopleiding voor Volwassenen (CVV), 2.1.1.4
        - Stukken betreffende de totstandkoming van richtlijnen voor de uitvoering van inspecties van de magazijnen van Rijkswerkplaatsen, c.q. de Centra voor Vakopleiding van Volwassene en opheffing van deze inspecties., 1954 - 1985; 656; 1 omslag
        - Stukken betreffende de taakafbakening tussen de hoofdinspecteurs-directeuren voor de Arbeidsvoorziening en het hoofd van de Afdeling Vakopleiding van de Centrale Dienst met betrekking tot de scholing op de Centra voor Vakopleiding van Volwassenen., 1957 - 1972; 657; 1 omslag
        - Stukken betreffende de omzetting van het Centrum voor Vakopleiding van Volwassenen te Bergen op Zoom als zelfstandig centrum naar een dependance van het centrum te Breda., 1960 - 1970; 658; 1 omslag
        - Stukken betreffende de instelling, samenstelling, taak en werkwijze van commissies van advies voor directeuren van de Centra voor Vakopleiding van Volwassenen, voorheen de Regionale Werkplaatsen voor Vakopleiding van Volwassenen, c.q. de Rijkswerkplaatsen voor Vakopleiding., 1960 - 1976; 659; 1 omslag
        - Stukken betreffende de beantwoording van Kamervragen over handhaving van het centrum, c.q. nieuwbouw voor het CVV te Uden., 1974; 660; 1 omslag
        - Stukken betreffende de wijziging van de richtlijnen voor de huisvesting van de CVV., 1980 - 1986; 661; 1 omslag
      - Landelijk Dienstverlenend Centrum (LDC), 2.1.1.5
        - Stukken betreffende de oprichting van een Landelijk Dienstverlenend Centrum (LDC) ten behoeve van de studie- en beroepskeuzevoorlichting., 1986 - 1990; 662-663; 2 pakken
          - 1986 - 1988 aug., 662
          - 1988 sep. - 1990, 663
    - Commissies en werkgroepen, 2.1.2
      - Wijzing van de werkwijze, taak, samenstelling en status en vergaderstukken van de Centrale Commissie van Advies, voorheen de Centrale Commissie van Advies voor de Arbeidsvoorziening, c.q. de Centrale Commissie van Bijstand en Advies voor het Rijksarbeidsbureau., 1947 - 1990; 664-744; 79 pakken en 2 omslagen
        - Wijzing van de werkwijze, taak, samenstelling en status. 1964 - 1989, 664; omslag
        - Vergaderstukken. 1947 - 1990, 665-744
          Zie voor vergaderstukken tot 1 oktober 1969 de inventaris van de archieven van de Centrale Dienst van de Directie (later Directoraat-Generaal) voor de Arbeidsvoorziening (1935) 1960 - 1969 (1975), de Centrale Commissie van Advies voor de Arbeidsvoorziening (1946) 1960 - 1969 (1970) en de Centrale Commissie van Advies voor de Sociale Bemiddeling 1956 - 1969.
          - Registers op genummerde vergaderstukken: "Nummerregisters". 1947 - 1989, 665; omslag
          - 1e - 7e vergadering. 1969 - 1970, 666
            Sinds 1 oktober 1969 fungeert de Commissie van Bijstand en Advies als commissie van de Raad voor de Arbeidsmarkt. In verband met deze nieuwe status wordt een nieuwe telling ingevoerd. De oorspronkelijk 124e vergadering is gewijzigd in 1e vergadering.
          - 8e - 13e vergadering. 1970, 667
          - 14e - 18e vergadering. 1971, 668
          - 19e - 26e vergadering. 1971 - 1972, 669
          - 27e - 32e vergadering. 1972 - 1972, 670
          - 33e - 37e vergadering. 1973, 671
          - 38e - 42e vergadering. 1973, 672
          - 43e - 50e vergadering. 1973 - 1974, 673
          - 51e - 57e vergadering. 1974 - 1975, 674
          - 58e - 61e vergadering. 1975, 675
          - 62e - 69e vergadering. 1976, 676
          - 70e - 72e vergadering. 1976, 677
          - 73e - 76e vergadering. 1976, 678
          - 77e - 82e vergadering. 1977, 679
          - 1e - 5e vergadering. 1978, 680
            Sinds 1 januari 1978 fungeert de Commissie van Bijstand en Advies opnieuw als commissie van het Directoraat-Generaal voor de Arbeidsvoorziening. In verband met deze nieuwe status wordt een nieuwe telling ingevoerd.
          - 6e - 9e vergadering. 1978, 681
          - 10e vergadering. 1979, 682
          - 11e vergadering. 1979, 683
          - 12e - 13e vergadering. 1979, 684
          - 14e vergadering. 1979, 685
          - 15e vergadering. 1979, 686
          - 16e vergadering. 1979, 687
          - 17e - 18e vergadering. 1979, 688
          - 19e - 20e vergadering. 1979, 689
          - 21e - 25e vergadering. 1980, 690
          - 26e - 30e vergadering. 1980 - 1981, 691
          - 31e - 35e vergadering. 1981, 692
          - 36e - 39e vergadering. 1981 - 1982, 693
          - 40e - 42e vergadering. 1982, 694
          - 43e - 44e vergadering. 1982, 695
          - 45e - 46e vergadering. 1982, 696
          - 47e - 51e vergadering. 1982 - 1983, 697
          - 52e - 53e vergadering. 1983, 698
          - 54e - 55e vergadering. 1983, 699
          - 56e vergadering. 1983, 700
          - 57e - 58e vergadering. 1983, 701
          - 59e vergadering. 1983, 702
          - 60e vergadering. 1983, 703
          - 61e vergadering. 1984, 704
          - 62e - 63e vergadering. 1984, 705
          - 64e vergadering. 1984, 706
          - 65e vergadering. 1984, 707
          - 66e - 68e vergadering. 1984, 708
          - 69e - 71e vergadering. 1984 - 1985, 709
          - 72e vergadering. 1985, 710
          - 73e - 75e vergadering. 1985, 711
          - 76e vergadering. 1985, 712
          - 77e - 80e vergadering. 1985, 713
          - 81e - 83e vergadering. 1985 - 1986, 714
          - 84e - 85e vergadering. 1986, 715
          - 86e - 87e vergadering. 1986, 716
            Bevat tevens bijzondere vergadering gehouden op 26 juni en extra vergadering gehouden op 26 juli.
          - 88e - 89e vergadering. 1986, 717
          - 90e vergadering. 1986, 718
          - 91e vergadering. 1986, 719
          - 92e - 95e vergadering. 1986 - 1987, 720
          - 96e vergadering. 1987, 721
          - 97e - 98e vergadering. 1987, 722
          - 99e - 100e vergadering. 1987, 723
          - 101e - 102e vergadering. 1987, 724
          - 103e - 104e vergadering. 1987 - 1988, 725
          - 105e vergadering. 1988, 726
          - 106e vergadering. 1988, 727
          - 107e vergadering. 1988, 728
          - 108e - 109e vergadering. 1988, 729
          - 110e vergadering. 1988, 730
            Bevat tevens extra vergadering gehouden op 14 december.
          - 111e vergadering. 1988, 731
          - 112e - 117e vergadering. 1988 - 1989, 732
          - 118e vergadering. 1989, 733
          - 119e - 120e vergadering. 1989, 734
          - 121e vergadering. 1989, 735
          - 122e - 123e vergadering. 1989, 736
            Bevat tevens extra vergadering gehouden op 14 november 1989.
          - 124e vergadering. 1989, 737
          - 125e vergadering. 1990, 738
          - 126e - 127e vergadering. 1990, 739
          - 128e vergadering. 1990, 740
          - 129e - 130e vergadering. 1990, 741
          - 131e - 132e vergadering. 1990, 742